臺灣臺北地方法院刑事判決　　　　　　　　94年度易字第50號
公　訴　人　臺灣臺北地方法院檢察署檢察官
被　　　告　乙○○
　　　　　　甲○○
右　一　人
選任辯護人　許世正律師
上列被告等因竊盜等案件，經檢察官提起公訴（93年度偵字第
21002號），本院判決如下：
    主  文
乙○○連續竊盜，處有期徒刑拾月。緩刑參年。
甲○○連續故買贓物，處有期徒刑拾月。又收受贓物，處有期徒
刑參月。應執行有期徒刑壹年。
    事  實
一、乙○○因故於民國93年3月間起寄居於其伯父丙○○○位於
    台北市○○區○○路126號4樓之住處，卻因缺錢花用，竟萌
    為自己不法所有之意圖，先於93年3月15日起，在丙○○○
    家中房間內，竊取郵票冊28本，並在公開之小聖郵票集郵園
    地網站（www.lwscty.udv.tw/stamp/index3.htm）上網留言
    尋找買主，而以新臺幣（下同）1萬1千5百元之價格出售予
    不知情林正挺。乙○○食髓知味，乃承前竊盜之概括犯意，
    自同年6月起，趁丙○○○前往大陸經商疏於看管財物之際
    ，連續竊取其放置於家中酒櫃之洋酒，以及以丙○○○置於
    房間內之保險箱鑰匙開啟保險櫃內而竊得之勞力士鑽石手錶
    、鑽石項鍊、金幣、金元寶、金牌、數位相機等財物（詳如
    附表），分批持往位於台北市大同區○○○路163號Ａ100室
    甲○○所經營之「萬寶堂藝坊」內，或以變賣以換取現金，
    或以質押方式要求借予款項。而甲○○明知依乙○○之年齡
    ，並無擁有及處分該等貴重且價值高昂財物之可能，應知乙○○提供之物品應係來源不明之贓物，詎其竟基於故買贓物
    之概括犯意及收受贓物之故意，或連續多次以四千元至八萬
    一千元不等之價格予以買受，再轉售予他人，或接受乙○○
    交付之數位相機一台作為借款6000元設質之標的（乙○○竊
    盜時間、竊得財物、甲○○故買價格均詳如附表所示）。乙○○則販售及借款所得之現金花用殆盡，嗣丙○○○回台後
    發現財物遺失，經質問乙○○後，於93年11月23日14時許，
    協同警方前往萬寶堂藝坊，當場查獲丙○○○所有之金領帶
    夾、翡翠白金戒指及項鍊、數位相機等物（嗣已發還人丙○○○）。
二、案經被害人丙○○○訴由台北市政府警察局中山分局報告台
    灣台北地方法院檢察署偵查起訴。
    理  由
一、訊之被告乙○○對上揭竊取如附表所示之告訴人丙○○○之
    財物，或上網徵尋買主販賣林正挺、或多次販賣或質借一次
    予甲○○一事，迭於警詢、偵查及本院審理中坦白承認，並
    經證人即丙○○○之女許佳陵於本院審理證述失竊情節（見
    本院94年4月13日審判筆錄）、證人林正挺於警詢證述購得
    集郵冊一事詳確（見偵卷第25頁、26頁正面），且有被告乙○○手書竊盜及變賣紀錄、贓物認領保管收據在卷可稽。被
    告甲○○則矢口否認有何故買及收受贓物犯行，辯稱：伊有
    跟乙○○購買物品共九次，均為錢幣及古代金錠，其餘在其
    店內查獲之物品僅是寄賣，並未故買及收受贓物云云。本院
    查：
（一）被告甲○○已於警詢及偵查中供承中收購被告乙○○所販
      售之物，其於警詢供以「第一、二、四、六次之東西沒有
      賣給我，其中第三次有拿勞力士對錶、小電視、翡翠明珠
      古錢本、金製領帶夾1個、紀念金牌1個、鍍金永保安康紀
      念車票票3套、香港回歸鍍金金幣等物品來賣我，第五次
      有拿鑽石項鍊來賣我，但是鑽石手環沒有拿來賣我。第七
      次有拿數位相機。」、93年11月23日偵查初訊中供陳「（
      有無收購乙○○交給你的珠寶、洋酒？）只有珠寶，我們
      不收購洋酒。」各等語（分見偵卷第16頁正面、75頁正面
      ）。對所謂「寄賣」一事，未曾論及隻字片語。且自偵查
      中93年12月20日第二次偵訊開始辯稱「本件發還給被害人
      的東西，是我不敢賣的，因為那是乙○○拿來質借的」（
      見偵卷第95頁正面），且遲至本院94年1月26日準備程序
      才辯以除古幣外均是被告乙○○「寄賣」云云（見本院94
      年1月26日），非特前後所述矛盾歧異甚鉅，尚難輕採，
      且忽稱「質押」、忽曰「寄賣」，何者為真，亦疑義叢生
      ，以寄賣一事乃被告是否故買或收受贓物重要之抗辯，何
      以案發後多時始行提出，故以被告案發時於警詢及偵查初
      訊所為較未受外力干預修飾之供詞，較為可信。再觀以被
      告甲○○於警詢供以「都被我賣掉了。該些物品已被我擺
      放於店內，賣給不特定客人。該勞力士對表以新台幣4萬1
      千元賣出，鑽石項鍊以1萬元賣出，金元寶以5萬8千元賣
      出」等情（見偵卷第17頁正面），加之被告甲○○為警查
      獲之物包括金質領帶夾1個、翡翠白金戒指1個、翡翠白金
      項鍊4 條、翡翠明珠、金牌、小電視及琉璃藝品等非古錢
      幣之物，有扣押筆錄及扣押物品目錄表在卷可憑，若係寄
      賣，以此等物品之多，何以未見被告甲○○與乙○○有何
      出售價格之約定，似難能任意以口頭約定，被告甲○○之
      辯護人聲請本院調取其行動電話通聯記錄，欲證明被告甲○○係寄賣云云，已與上述分析不符；且本院調取後，辯
      護人又未指明其中何者係被告甲○○與被告乙○○之通話
      ，遑論此又不能證明通話之實際內容為何。加以，被告甲○○與乙○○亦於偵審中從未有相關寄賣約定細節之陳述
      ，又為何甲○○已經先付款予乙○○，焉有其能自行決定
      價格未經乙○○同意而售出，益認被告乙○○供稱被告甲○○係直接收購一情應屬實在，被告甲○○辯以由乙○○
      寄賣云云，要不足採。
（二）被告甲○○一再供以所營「萬寶堂藝坊」係以古物、古錢
      幣收購為業，惟詳觀被告該所收購如附表所示之物品，大
      多與所稱物品無關，且相去甚遠。又被告乙○○年齡二十
      不足，以其面容及外觀身材，以輕易可知其年紀甚輕、涉
      世未深，佐以其向被告兜售之物，又係貴重金屬、玉飾或
      名牌手錶，以其年紀資力，常人當能判斷被告乙○○並無
      擁有或處分此等財物之能力。且被告前已有因涉嫌故買贓
      物之行徑，為臺灣臺北地方法院檢察署檢察官以90年度偵
      字第23357號為不起訴處分確定，有不起訴處分書附卷可
      查，其更應知收購物品應小心謹慎才是，不得隨意購得來
      路不明且價值非微之物，其竟向年輕之被告乙○○收購貴
      重且非其本所經營範圍之物，遑論購買價格又與市價顯不
      相當，若謂其無贓物之認識，其誰能信，諒係其知係乙○○竊得之物，但許女不識市價而以低價收購而為。另被告
      乙○○迭向被告甲○○借款一事，為二人所是認，被告乙○○之資力如何，被告甲○○當知之甚稔，被告乙○○卻
      能持數位相機向其質押借貸，被告甲○○亦能明知該相機
      屬贓物。
（三）又被告乙○○已承認其販售郵票於林正挺，且另向當舖當
      有石頭及小戒指一事（見94年3月8日審判筆錄），並有其
      手書竊盜及變賣紀錄附卷可考，加諸其與被告甲○○並無
      怨隙，亦為雙方所不爭，衡情被告乙○○若欲誣陷甲○○
      ，大可將所竊得之物均推稱係被告甲○○所購，故其所供
      竊得之物除上述集郵冊、石頭、小戒指外，均交被告甲○○收購等語，應屬可採。
（四）此外，並有查獲物品照片十張、集郵冊照片二張、保險櫃
      照片四張及被告甲○○店內照片二十張存卷可查。是被告
      甲○○所辯，乃屬事後避重就輕之詞，顯不足採。本件事
      證明確，被告二人之犯行均堪認定。
二、核被告乙○○所為，係犯行法第320條第1項之竊盜罪。被告
    甲○○收購被告乙○○所竊之贓物部分，犯刑法第349條第2
    項之故買贓物罪；收受被告乙○○竊得數位相機質押後借款
    ，則犯有同法第349條第1項之收受贓物罪。被告乙○○先後
    多次竊盜犯行、被告甲○○先後多次故買贓物犯行，均時間
    緊接，所犯構成要件相同之罪名，顯均係基於概括犯意反覆
    為之，應依刑法第56條連續犯之規定各論以連續竊盜及連續
    故買贓物之一罪，並均加重其刑。被告甲○○所犯連續故買
    贓物及收受贓物罪，犯意各別，行為互殊，應予分論併罰。
    爰審酌被告許雅欽寄居伯父家中不知圖報，為一時之快而下
    手竊盜之犯罪之動機、被告甲○○明知乙○○年紀甚輕所販
    售為贓物卻加以收購收受之犯罪目的，二人犯罪之手段均屬
    平和、被告乙○○犯後知錯坦承、被告甲○○一度坦認部分
    犯罪、二人之素行、竊得及故買贓物之價值、犯罪所生之告
    訴人危害頗鉅等一切情狀，各判處如主文所示之刑，被告甲○○部分並諭知應執行刑，以示懲儆。又被告乙○○前未曾
    受有期徒刑以上刑之宣告，有台灣高等法院被告全國前案紀
    錄表在卷可稽，其因一時失慮，偶罹刑典，事後已坦承犯行
    ，深具悔意，經此刑之宣告後，應知警惕而無再犯之虞，本
    院因認暫不執行其刑為當，予以宣告緩刑三年，用啟自新。
據上論斷，應依刑事訴訟法第299條第1項前段，刑法第56條、第
320條第1項、第349條第1項、第2項、第74條第1款、第51條第5
款，罰金罰鍰提高標準條例第1條前段，判決如主文。
中　　華　　民　　國　　94　　年　　4 　　月　　27　　日
　　　　　　　　　刑事第四庭  審判長法　官　黃雅芬
                                    法  官  黎惠萍
                                    法  官  吳定亞
上正本證明與原本無異。
如不服本判決，應於判決送達後10日內向本院提出上訴狀。
                                    書記官  宋德華
中　　華　　民　　國　　94　　年　　4 　　月　　27　　日
附錄本案所犯法條全文
中華民國刑法第320條
(普通竊盜罪、竊佔罪)
意圖為自己或第三人不法之所有，而竊取他人之動產者，為竊盜
罪，處五年以下有期徒刑、拘役或五百元以下罰金。
意圖為自己或第三人不法之利益，而竊佔他人之不動產者，依前
項之規定處斷。
前二項之未遂犯罰之。
中華民國刑法第349條
收受贓物者，處三年以下有期徒刑、拘役或五百元以下罰金。
搬運、寄藏、故買贓物或為牙保者，處五年以下有期徒刑、拘役
或科或併科一千元以下罰金。
因贓物變得之財物，以贓物論。
附表
 編號 時間               竊得財物         甲○○收購價格
                                          新台幣（下同）
  一  93年3月、4月間某日 郵票冊共28冊     以11500元販賣
                                          與不知情之林政挺
  二  93年6月、7月間某日 洋酒4瓶          4000元
  三  93年8月中旬某日    金元寶4個        37000元
  四  93年8月下旬某日                     81000元
                         金戒指9枚
                         金項鍊7條
                         紀念金幣7枚
                         金銀套幣5套
                         奧運紀念男表1只
                         勞力士對表1對
                         金手鍊3條
                         紅、藍寶石戒指7個
                         古錢9個
                         印材2個
                         水晶項鍊2條
                         小電視一台
                         翡翠明珠1個
                         古錢本1本
                         金質領帶夾1個
                         紀錄金牌1面
                         鍍金紀念車票3套
                         香港回歸鍍金金幣10個
                         小型電視1台
  五  93年9月中旬某日                      31000元
                         銅質紀念幣5套
                         金、銀套幣2套
                         金戒指3個
                         玉戒指2個
                         玉項鍊5條
                         玉手環3只
  六 93年9月底某日                         14000元
                         2克拉鑽石項鍊1條
                         鑽石手環1只
                                           14000元
  七 93年10月29日        祝壽金牌2面
                         （約1兩重）
  八93年11月11日         數位相機一台      質押借款
                                           2000元
